【裁判字號】    90,易,1511
【裁判日期】    901011
【裁判案由】    電子遊戲場業管理條例等
【裁判全文】
臺灣臺北地方法院刑事判決                          九十年度易字第一五一一號
    公  訴  人  台灣台北地方法院檢察署檢察官
    被      告  甲○○
右列被告因賭博案件，經檢察官聲請簡易判決處刑（八十九年度偵字第一七一九五號
），本院認不宜以簡易判決處刑，改以通常訴訟程序審判，判決如左：
    主    文
甲○○共同連續在公眾得出入之場所賭博財物，處罰金貳仟元，如易服勞役以參佰元
折算壹日。
扣案之電動賭博機具「水果盤」壹台（含ＩＣ板壹塊）、十連線彈珠檯貳台、代幣共
玖拾柒枚均沒收。
    事    實
一、甲○○與綽號「阿源」之不詳姓名成年男子（真實姓名、年籍不詳）基於共同之
    概括犯意聯絡，由該男子自民國八十九年八月二十三日晚間九時起，由「阿源」
    提供電動賭博機具水果盤一台、十連線彈珠檯二台，設置於台北市○○區○○路
    中國石油公司工地旁甲○○所營販售菸酒等物之貨櫃屋公眾得出入之場所，供賭
    客把玩及以所得分數兌換店內物品或以代幣兌換現金，以不確定之或然率決定財
    物之得喪，而先後多次以上開賭博機具與不特定顧客賭博財物。嗣於同年八月二
    十五日晚間八時許，在上址為警查獲，並扣得電動賭博機具水果盤一台（含ＩＣ
    板一塊）及其內之代幣八十一枚、十連線彈珠檯二台及其內之代幣共十六枚。
二、案經台北市政府警察局信義分局報請台灣台北地方法院檢察署檢察官偵查起訴。
    理    由
一、右揭事實，業據被告於本院審判期日坦承不諱，並有事實欄所示之電動賭博機具
    水果盤、十連線彈珠台、及於前開機具內查獲之代幣八十一枚、十六枚扣案可資
    佐證，核與被告前開任意性自白相符，可見被告確曾與放置機台之不詳姓名男子
    共同以前開電動賭博機具與不特定賭客賭博財物無誤。本件事證明確，被告犯行
    堪以認定。
二、被告於所營公眾得出入之販賣菸酒場所設置賭博機具，與賭客對賭，以偶然、不
    確定之或然率決定財物之得喪、輸贏，核其所為係犯刑法第二百六十六條第一項
    前段之賭博罪。被告與寄放電動賭博機具之不詳姓名成年男子間，就上述犯行有
    犯意聯絡及行為分擔，為共同正犯；其等於設置上開電玩期間內，以之與不特定
    顧客賭博財物之先後多次犯行均時間緊接，犯意概括，所犯構成要件相同，為連
    續犯，應依刑法第五十六條規定，以一罪論，並加重其刑。爰審酌被告被告前未
    有賭博前科，有台灣高等法院檢察署刑案記錄簡覆表附卷可參，且設置之機台僅
    三台，情節非重，又於本院審判期日坦承犯罪，態度良好等一切情狀，量處如主
    文所示之刑，並諭知易服勞役之折算標準。
三、扣案之賭博機具「水果盤」一台（含ＩＣ板一塊）及十連線彈珠檯二台係當場賭
    博之器具，上開機台內查獲之代幣共九十七枚（水果盤內八十一枚，十連線彈珠
    檯內共十六枚）係賭檯中之財物，均應依刑法第二百六十六條第二項沒收。
四、公訴意旨另以：被告明知未依電子遊戲場業管理條例規定辦理營利事業登記，不
    得經營電子遊戲場業，竟與綽號「阿源」之成年男子，基於設置電子賭博機具與
    不特定人益智娛樂併賭博財物之犯意聯絡及行為分擔，自民國八十九年八月二十
    三日晚間九時許，由阿源提供水果盤一台、十連線彈珠二台，設置被告所經營之
    上開公眾得出入之貨櫃屋內，供不特定人益智娛樂併賭博財物，因認被告所為另
    涉犯電子遊戲場業管理條例第二十二條之違反同條例十五條規定，未經辦理營利
    事業登記經營電子遊戲場業罪嫌。然按電子遊戲場業管理條例第三條規定「本條
    例所稱電子遊戲場業，指設置電子遊戲機供不特定人益智娛樂之營利事業」；同
    條例第四條第一項規定「本條例所稱電子遊戲機，指利用電、電子、電腦、機械
    或及他類似方式操縱，以產生或顯示聲光影像、圖案、動作之遊樂機具，或利用
    上述方式操縱鋼珠或鋼片發射之遊樂機具；但未具影像、圖案，僅供兒童騎乘者
    ，不包括在內」；同法條第二項規定「前項電子遊戲機不得有賭博或妨害風化之
    設計及裝置，其分類如下：一、益智類、二鋼珠類、三、娛樂類」。又同條例第
    二十一條亦規定「電子戲場業不得設置本條例施行前已公告查禁之電子遊戲機供
    人娛樂」。足見電動賭博機具並非電子遊戲場業管理條例所規範之對象。是電子
    遊戲場業管理條例第二十二條規定處罰者，限於行為人本得依同條例辦理營利事
    業登記，但卻未辦理營利事業登記即經營電子遊戲場業而言。倘行為人所擺設之
    遊戲機非屬同條例第四條所定之範圍，而為公告查禁之賭博性電動玩具，自非同
    條例第二十二條所規範得處罰之範疇。查本件被告所設置之機台均屬賭博性電動
    玩具，並供擺設與不特定賭客對賭之用，已如前述，自無就被告設置電動賭博機
    具行為，另論以電子遊戲場業管理條例第二十二條罪責之餘地。此外，復查無其
    他積極證據足資證明被告另有此部分犯罪，惟公訴人認此事實與前開起訴論罪部
    分有想像競合犯之裁判上一罪關係，爰不另為無罪之諭知。另到庭實施公訴之檢
    察官雖當庭表明撤回電子遊戲場業管理條例第二十二條罪名部分起訴之意，惟並
    未依刑事訴訟法第二百六十九條第二項規定提出撤回書敘述理由，自不生撤回之
    效力，附此說明。
據上論斷，應依刑事訴訟法第四百五十二條、二百九十九條第一項前段，刑法第二十
八條、第五十六條、第二百六十六條第一項前段、第二項、第四十二條第二項，罰金
罰鍰提高標準條例第一條前段、第二條，判決如主文。
本案經檢察官楊國宏到庭執行職務
中      華      民      國    九十      年      十      月     十一     日
                              台灣台北地方法院刑事第八庭
                                  法  官  朱  瑞  娟
右正本證明與原本無異
如不服本判決，應於判決送達後十日內，向本院提出上訴狀。
                                  書記官  葉  金  發
中      華      民      國    九十      年      十      月     十五     日
附錄本案論罪科刑法條全文
中華民國刑法第二百六十六條（罰金已提高十倍）
 (普通賭博罪與沒收物)
在公共場所或公眾得出入之場所賭博財物者，處一千元以下罰金。但以供
人暫時娛樂之物為賭者，不在此限。
當場賭博之器具與在賭檯或兌換籌碼處之財物，不問屬於犯人與否，沒收
之。


司法院資訊處製作；財團法人民間司法改革基金會備份。
